最高法院民事判決　　　　　　一○○年度台上字第二○九六號
上　訴　人　萬承禮
訴訟代理人　王瀅雅律師
被 上訴 人　榮民工程股份有限公司
法定代理人　王央城
訴訟代理人　劉志鵬律師
　　　　　　陳文靜律師
上列當事人間請求給付薪資事件，上訴人對於中華民國一○○年
五月十日台灣高等法院第二審更審判決（九十九年度勞上更(一)字
第四號），提起上訴，本院判決如下：
    主  文
原判決除假執行部分外廢棄，發回台灣高等法院。
    理  由
本件上訴人主張：伊於民國七十年七月間即任職行政院國軍退除
役官兵輔導委員會（下稱退輔會）所屬榮民工程事業管理處（八
十七年七月一日改制為股份有限公司，即被上訴人）台北地下鐵
路施工處（下稱地鐵施工處）組員，並在被上訴人於九十三年四
月一日實施人事薪資新制後，仍保留公務員身分。詎被上訴人為
緊縮業務精簡人員以利移轉民營，未經退輔會核定，即於九十三
年六月三十日將伊資遣，自屬違法。兩造間之勞雇關係仍然存在
，被上訴人應自九十三年七月一日起至九十六年十月三十一日止
按每月新台幣（下同）五萬七千三百零一元給付伊薪資等情。爰
依民法第四百八十七條第一項前段規定，求為命被上訴人給付二
百二十九萬二千零四十元，及加計法定遲延利息之判決。
被上訴人則以：退輔會於九十三年四月二十九日即核定人事權責
劃分表，將任免、遷調員工之權責授權與伊，伊依退輔會核定之
配合移轉民營第五梯次專案裁減人員作業規定及實施程序等相關
規定於九十三年六月三十日資遣上訴人，應屬合法。況伊業將上
訴人之資遣案報經退輔會以九十三年九月六日函核定（下稱系爭
資遣函），已補正程序瑕疵等語，資為抗辯。
原審廢棄第一審所為上訴人勝訴之判決，改判駁回其訴，係以：
被上訴人改制為公司後，仍屬國營事業，雖於九十三年四月一日
實施新人事制度，惟依銓敘部同年五月三十一日函釋，任職被上
訴人之現職人員就退休、撫恤及資遣等權益，仍保留公務員身份
。被上訴人資遣當時任職其所屬地鐵施工處之上訴人，依公務人
員任用法第二十九條第一項規定，自應陳報退輔會，由該會針對
上訴人資遣事由、年資、基數及給與數額等條件內容審定而為核
定後，始生資遣之效力。被上訴人未陳報核准即於九十三年六月
三十日資遣上訴人，程序固有未合，然被上訴人嗣已將該資遣案
陳報退輔會，經該會實質審查，以系爭資遣函核定後，被上訴人
業於同年九月十五日將該資遣函、連同退休金及資遣費核算表等
資料經公文交換作業送至地鐵施工處，由該處寄送與上訴人，有
掛號函件存根（原判決誤載為郵件回執）附卷可稽，並經證人即
承辦人員幸曼君及熊鎮賢證述明確，已生合法資遣效力，上訴人
否認未曾收受系爭資遣函，為不足採。綜上，上訴人依民法第四
百八十七條第一項前段規定，請求被上訴人給付二百二十九萬二
千零四十元本息，洵非正當，不應准許等詞，為其判斷之基礎。
按送達以交付應送達之文書於應受送達人，始發生送達之效力。
被上訴人稱已將系爭資遣函交付上訴人，為上訴人所否認（見原
審更字卷第一四頁背面）。被上訴人就交付該函之事實，雖舉證
人幸曼君、熊鎮賢為證。惟幸曼君證稱不知該函交給何人，熊鎮
賢證稱印象中將該函以掛號寄給上訴人，有掛號函件存根存證各
等語（見原審更字卷第三一頁背面、第三二頁背面），均未能證
明有將系爭資遣函交付上訴人；而熊鎮賢證稱之掛號函件存根（
見原審上字卷第一五七頁），其上雖記載日期九十三年九月二十
一日、寄件人地鐵施工處，收件人欄列有上訴人之姓名及地址，
僅能證明地鐵施工處有於九十三年九月二十一日將系爭資遣函交
付郵務機關寄送上訴人，尚無法證明郵務機關已將該函送達上訴
人。原審就此未詳加審究，遽憑上開證言及掛號函件存根，即認
系爭資遣函已寄送上訴人，發生合法資遣效力，進而為上訴人敗
訴之判決，不無可議。上訴論旨，指摘原判決違背法令，求予廢
棄，非無理由。
據上論結，本件上訴為有理由。依民事訴訟法第四百七十七條第
一項、第四百七十八條第二項，判決如主文。
中    華    民    國  一○○  年   十二   月    八    日
                      最高法院民事第四庭
                          審判長法官  劉  福  來  
                                法官  陳  國  禎  
                                法官  陳  重  瑜  
                                法官  盧  彥  如  
                                法官  黃  秀  得  
本件正本證明與原本無異
                                      書  記  官  
中    華    民    國  一○○  年   十二   月   二十   日
                                                      v